【裁判字號】    97,訴,361
【裁判日期】    970530
【裁判案由】    違反毒品危害防制條例
【裁判全文】
臺灣新竹地方法院刑事判決              97年度訴字第361 號
公  訴  人  臺灣新竹地方法院檢察署檢察官
被      告  甲○○
上列被告因違反毒品危害防制條例案件，經檢察官提起公訴（97
年度毒偵字第398 號），本院依簡式審判程序判決如下：
    主  文
甲○○施用第一級毒品，累犯，處有期徒刑柒月。扣案之海洛因
壹包毛重零點捌公克，沒收銷燬之。
    事實及理由
壹、構成犯罪事實：
一、甲○○前曾於民國95年4 月間，因違反毒品危害防制條例案
    件，經本院於95年10月30日，以95年度訴字第528 號刑事判
    決，判處有期徒刑8 月，嗣於95年11月24日確定；又於95年
    6 月間，因竊盜案件，經本院於95年8 月11日，以95年度竹
    北簡字第225 號刑事簡易判決，判處有期徒刑4 月，嗣於95
    年8 月28日確定；又於95年8 月間，因竊盜案件，經臺灣桃
    園地方法院於95年9 月29日，以95年度易字第1227號刑事判
    決，判處有期徒刑5 月，嗣於95年10月30日確定，上開3 罪
    並經定應執行刑為有期徒刑1 年4 月確定，復因減刑條例分
    別減為有期徒刑4 月、2 月、2 月又15日，並經定應執行刑
    為有期徒刑8 月確定，於95年11月2 日入監執行，並於96年
    7 月16日縮刑期滿執行完畢。
二、甲○○前於94年8 月間，因施用毒品案件，經本院以94年度
    毒聲字第365 號裁定送觀察、勒戒，並於94年9 月20日入臺
    灣新竹看守所附設勒戒處所執行觀察勒戒後，認無繼續施用
    毒品之傾向，於94年10月21日因無繼續施用毒品傾向出所，
    嗣經臺灣新竹地方法院檢察署檢察官於94年10月25日以94年
    度毒偵字第1281號為不起訴處分確定。
三、甲○○不知警惕，又於95年4 月間，因施用第一級毒品案件
    ，經本院於95年10月30日，以95年度訴字第528 號刑事判決
    ，判處有期徒刑8 月，嗣於95年11月24日確定，復因減刑條
    例減為有期徒刑4 月確定，其執行情形如前述一。
四、甲○○仍不知警惕，於前開觀察勒戒處分執行完畢釋放後5
    年內，復基於施用第一級毒品海洛因的犯罪意思，於97年2
    月14日下午2 、3 時許，在其位於新竹縣竹北市○○路○ 段
    355 巷28號之住處房間內，以將海洛因粉末置入針筒內加水
    再注射之方式，施用第一級毒品海洛因1 次。嗣於97年2 月
    14日晚上7 時40分許，經警持搜索票前往甲○○上開住處執
    行搜索而查獲，並扣得其所有的第一級毒品海洛因1 包毛重
    0.38公克，經警採集其尿液送驗結果，呈嗎啡、可待因陽性
    反應，始悉上情。
貳、程序方面：
    本件被告甲○○所犯施用第一級毒品罪，非死刑、無期徒刑
    、最輕本刑為3 年以上有期徒刑之罪，或高等法院管轄第一
    審之案件，被告於本院準備程序進行中，就被訴事實為有罪
    之陳述，經本院合議庭認合於刑事訴訟法第273 條之1 第1
    項之規定，裁定進行簡式審判程序，此合先敘明。
、認定犯罪事實所根據的證據及理由：
一、被告甲○○於警局詢問時、檢察官偵查中、本院準備程序及
    簡式審判程序訊問時之自白。
二、扣案之第一級毒品海洛因1 包毛重0.38公克可資證明。
三、蒐證及扣案物照片5 幀在卷可查。
四、又被告為警查獲後，經採尿送驗結果，呈第一級毒品嗎啡、
    可待因陽性反應，有新竹市警察局刑警大隊辦理煙毒、麻醉
    藥品案尿液送驗受檢人真實姓名代號對照表暨送驗登記簿影
    本、台灣尖端先進生技醫藥股份有限公司於97年3 月4 日所
    出具之濫用藥物檢驗報告（尿液檢體編號：G-010 ）影本各
    1 紙附卷可證。
五、臺灣高等法院被告前案紀錄表、全國施用毒品案件紀錄表、
    刑案資料查註紀錄表各1 份在卷可查。
肆、論罪科刑的理由：
一、論罪：
（一）被告甲○○所為，係犯毒品危害防制條例第10條第1 項之
      施用第一級毒品罪。被告持有第一級毒品之低度行為，為
      施用第一級毒品之高度行為所吸收，不另論罪。
（二）累犯：被告有犯罪事實欄所載之前案，有臺灣高等法院被
      告前案紀錄表及刑案資料查註紀錄表各1 份為證，其於5
      年以內故意再犯本件有期徒刑以上之罪，為累犯，應依刑
      法第47條第1 項規定，加重其刑。
二、科刑：
（一）主刑：審酌被告素行不良，經施以觀察勒戒處分後，本次
      又再度施用足以導致精神障礙及生命危險之成癮性毒品，
      其前經施以觀察勒戒仍無法使其戒斷毒癮，足見其缺乏拒
      用毒品之決心及悔改之意，兼以施用毒品所生危害以自戕
      健康為主，及其施用次數，犯罪後坦白承認犯行等一切情
      狀，量處如主文所示之刑，以資懲儆。
（二）從刑（沒收銷燬）：扣案之海洛因1 包毛重0.38公克，係
      屬毒品危害防制條例第2 條第2 項第1 款所稱之第一級毒
      品，為違禁物，不問屬於犯人與否，均應依毒品危害防制
      條例第18條第1 項前段之規定，宣告沒收銷燬之。
伍、適用法律依據：
一、程序法方面：刑事訴訟法第273 條之1 第1 項、第299 條第
    1 項前段。
二、實體法方面：毒品危害防制條例第10條第1 項、第18條第1
    項前段，刑法第11條、第47條第1 項，判決如主文。
本案經檢察官郭進昌到庭執行職務。
中    華    民    國    97    年    5     月    30    日
                  刑事第四庭法  官  馮俊郎
以上正本證明與原本無異。
如不服本判決應於收受本判決後10日內向本院提出上訴書狀，其
未敘述上訴理由者，並得於提起上訴後10日內向本院補提理由書
狀（均須按他造當事人之人數附繕本）「切勿逕送上級法院」。
中    華    民    國    97    年    5     月    30    日
                            書記官  鄧雪怡
附錄本案論罪科刑實體法條全文：
毒品危害防制條例第10條第1 項：
施用第一級毒品者，處6 月以上5 年以下有期徒刑。


司法院資訊處製作；財團法人民間司法改革基金會備份。
